【裁判字號】    95,裁,186
【裁判日期】    950126
【裁判案由】    就業服務法
【裁判全文】
最  高  行  政  法  院  裁  定
                                     95年度裁字第00186號
上  訴  人  甲○○
被 上訴 人  臺北市政府
代  表  人  乙○○
上列當事人間因就業服務法事件，上訴人不服中華民國93年6月1
6日臺北高等行政法院93年度簡字第126號判決，提起上訴。本院
裁定如下：
    主  文
上訴駁回。
上訴審訴訟費用由上訴人負擔。
    理  由
一、按對於適用簡易程序之裁判提起上訴或抗告，須經最高行政
    法院許可，且該許可以訴訟事件所涉及之法律見解具有原則
    性者為限，行政訴訟法第235條定有明文。所謂訴訟事件涉
    及之法律見解具有原則性，係指該事件所涉及之法律問題意
    義重大，而有加以闡釋之必要情形而言，如對於行政命令是
    否牴觸法律所為之判斷，或就同類事件所表示之法律見解與
    其他高等行政法院或本院所表示之見解互相牴觸，有由本院
    統一法律上意見或確認其意見之必要情形屬之。
二、本件上訴人於民國91年7月起未經申請許可，非法容留陳葉
    彩英依法申請聘僱之印尼籍家庭監護工PRIHATINTIDA君（下
    稱Ｐ君，護照號碼：AD125722），於其自宅內從事照顧上訴
    人母親及切菜等工作，經臺北市政府警察局萬華分局於91年
    10月14日當場查獲，遂移送被上訴人處理，被上訴人乃以91
    年11月28日府勞二字第09105420402號處分書，認上訴人違
    反就業服務法第44條規定，爰依同法第63條第1項規定，處
    上訴人罰鍰新台幣15萬元，上訴人不服，提起訴願，遭決定
    駁回，提起行政訴訟，經原審判決駁回。
三、上訴意旨略以：本案於原審審理時，尚有許多爭議事證有待
    釐清，原審卻未依職權進行調查，即下論斷認定上訴人有違
    法聘僱P君，又未待上訴人補齊證件資料，致上訴人名址不
    符，實有不當。況被上訴人曾於訴願決定書中，認訴外人王
    乃姞、陳葉彩英及上訴人與P君等人間，互有因果牽連共同
    關係，原審判決卻只片面採認被上訴人之訴願決定，單獨對
    上訴人維持處分，卻排除P君雇主陳葉彩英及訴外人王乃姞
    之處分，恐有偏頗及理由矛盾及理由不備之嫌，被上訴人處
    罰上訴人部分，更違比例原則。上訴人確無與P君為報酬約
    定並使其提供勞務為對價，P君僅為「善意性」、「偶發性
    」主動幫忙以感恩上訴人容留借住之扶持，原審判決有違行
    政程序法第9條、第36條規定，為此請廢棄原審判決，並撤
    銷原處分及訴願決定等語，提起上訴。經核，上訴人所爭執
    之事項無非對原審法院證據取捨、事實認定之職權行使指摘
    其不當，核無所涉及之法律見解，具有原則上之重要情事，
    上訴人提起上訴，不合首揭規定，不應許可，其上訴難謂合
    法，應予駁回。
四、依行政訴訟法第249條第1項前段、第104條、民事訴訟法第9
    5條、第78條，裁定如主文。
中    華    民    國    95    年    1     月    26    日
                  第四庭審判長法  官  趙  永  康
                              法  官  鄭  淑  貞
                              法  官  侯  東  昇
                              法  官  黃  淑  玲
                              法  官  林  文  舟
以  上  正  本  證  明  與  原  本  無  異
中    華    民    國    95    年    1     月    26    日
                              書記官  莊  俊  亨


司法院資訊處製作；財團法人民間司法改革基金會備份。
